【裁判字號】    98,訴,618
【裁判日期】    981111
【裁判案由】    違反槍砲彈藥刀械管制條例
【裁判全文】
臺灣雲林地方法院刑事判決               98年度訴字第618號
公  訴  人  臺灣雲林地方法院檢察署檢察官
被      告  甲○
                  （
選任辯護人  王英傑律師
            蕭敦仁律師
            陳佳瑤律師
上列被告因違反槍砲彈藥刀械管制條例案件，經檢察官提起公訴
（98年度偵緝字第119 號），本院判決如下：
    主  文
甲○犯非法持有手槍罪，處有期徒刑柒年，併科罰金新臺幣拾捌
萬元，併科罰金部分，如易服勞役，以新臺幣壹仟元折算壹日；
扣案之比利時FN廠Five-seveN型制式半自動手槍壹枝（含彈匣
個，槍枝管制編號：0000000000號）、奧地利GLOCK 廠19型制式
半自動手槍壹枝（含彈匣個，槍枝管制編號：0000000000號）
、美國SMITH&WESSON廠制式轉輪手槍壹枝（槍枝管制編號：0000
000000號）、口徑5.7X28mm制式子彈柒拾顆、口徑9mm 制式子
彈貳拾柒顆、口徑0.38吋制式子彈拾顆、口徑5.56mm制式子彈
顆，均沒收之。
    事  實
一、甲○明知手槍及子彈，非經中央主管機關許可不得持有之，
    竟基於非法持有之犯意，自民國98年3 月中旬某時日起，持
    有具殺傷力之(一)比利時FN廠Five-seveN型、口徑5.7mm （5.
    7X28mm）制式半自動手槍1 枝（含彈匣3 個，槍枝管制編號
    ：0000000000號）；(二)奧地利GLOCK 廠19型、槍號CBM320號
    、口徑9mm 制式半自動手槍1 枝（含彈匣3 個，槍枝管制編
    號：0000000000號）；(三)美國SMITH&WESSON廠制式轉輪手槍
    1 枝（槍枝管制編號：0000000000號）；(四)口徑5.7X28mm制
    式子彈109 顆；(五)口徑9mm 制式子彈40顆；(六)口徑0.38吋制
    式子彈15顆；(七)口徑5.56mm制式子彈5 顆。嗣於98年6 月25
    日12時30分許，為警在臺北縣林口鄉○○○路○ 段555 巷27
    號3 樓租屋處與甲○所駕駛車號3567-WJ 號自用小客車內查
    獲，並扣得上開制式手槍3 枝（含彈匣6 個）及制式子彈共
    169 顆、紅外線瞄準器1 臺、反偵測機器組1 組、通槍工具
    1 組等物品。
二、案經內政部警政署刑事警察局移送臺灣雲林地方法院檢察署
    檢察官偵查起訴。
    理  由
一、按被告以外之人於審判外之言詞或書面陳述，除法律有規定
    者外，不得作為證據，刑事訴訟法第159 條第1 項定有明文
    。惟同法第159 條之5 規定：被告以外之人於審判外之陳述
    ，雖不符前4 條之規定，而經當事人於審判程序同意作為證
    據，法院審酌該言詞陳述或書面陳述作成時之情況，認為適
    當者，亦得為證據；當事人、代理人或辯護人於法院調查證
    據時，知有第159 條第1 項不得為證據之情形，而未於言詞
    辯論終結前聲明異議者，視為有前項之同意。本件檢察官所
    提出之證據方法，辯方均同意為證據使用，且於言詞辯論終
    結前，均未聲明異議，本院審酌該等證據作成時之情況，認
    為適當，均認有證據能力。
二、事實之判斷：
    被告及辯護人為有罪之答辯，承認自98年3 月中旬某時日起
    持有上開手槍及子彈，並於98年6 月25日12時30分許，為警
    查獲等事實，被告之自白有證人吳昇哲於警詢、偵訊之證述
    及證人陳淑美於警詢之證述可佐，並有制式手槍3 枝（含彈
    匣6 個）及制式子彈共169 顆扣案可稽，而該等槍彈係經被
    告同意搜索而取出，有被告出具之自願受搜索同意書1 份暨
    內政部警政署刑事警察局搜索扣押筆錄1 份及現場查獲照片
    數幀附卷可憑。又該等槍彈經鑑定後均具殺傷力，有內政部
    警政署刑事警察局98年7 月13日刑鑑字第0980091180號鑑驗
    書1 份在卷可證。被告自白均與事實相符，其持有手槍、子
    彈，事證明確，可以認定，應依法論罪科刑。又被告及辯護
    人雖辯護被告係自首而帶同員警取出該等槍彈，惟查，被告
    通緝在案，此次從大陸潛回台灣，員警已經線民檢舉被告持
    有槍枝、子彈，才小心跟監埋伏而查獲該等槍彈，此據證人
    即員警乙○到庭證述在卷，按自首係對於未發覺之罪而為之
    ，員警既已經線民檢舉而發覺被告持有槍彈，被告雖自動帶
    同員警取出該等槍彈，亦不合於自首之要件。又被告雖辯稱
    該等槍枝、子彈係黃朝福寄藏，惟被告此一辯解並無證據證
    明，且該等槍彈如係他人寄藏，被告必定將之隱藏，然而被
    告卻將之攜帶外出而置於所使用之車輛內，顯見被告係以自
    己使用之意思而持有該等槍彈，自應論以持有，均附此敘明
    。
三、被告罪名：
    核被告所為，係犯槍砲彈藥刀械管制條例第7 條第4 項之未
    經許可持有手槍罪及同條例第12條第4 項未經許可持有子彈
    罪。被告未經許可無故同時同地持有手槍3 枝及子彈共169
    顆，係一行為觸犯數罪名，為想像競合犯，屬裁判上一罪即
    訴訟法上同一案件，應依刑法第55條規定從一重之未經許可
    持有手槍罪處斷。
四、量刑：
    爰審酌被告通緝在案，竟持有殺傷力之手槍3 枝、子彈169
    顆，如持以危害社會或拒捕，其危害重大，並審酌其前科素
    行、家庭環境、教育程度，自動帶同員警取出槍彈，且被告
    犯罪後坦白承認等一切情狀，本院認應處以如主文所示之刑
    為適當，併科罰金部分並諭知易服勞役之折算標準。扣案之
    比利時FN廠Five-seveN型制式半自動手槍1 枝（含彈匣3 個
    ，槍枝管制編號：0000000000號）、奧地利GLOCK 廠19型制
    式半自動手槍1 枝（含彈匣3 個，槍枝管制編號：00000000
    00號）、美國SMITH&WESSON廠制式轉輪手槍1 枝（槍枝管制
    編號：0000000000號）、口徑5.7X28mm制式子彈73顆（原10
    9 顆採樣試射36顆）、口徑9mm 制式子彈27顆（原40顆採樣
    試射13顆）、口徑0.38吋制式子彈10顆（原15顆採樣試射5
    顆）、口徑5.56mm制式子彈3 顆（原5 顆採樣試射2 顆），
    均係違禁物，爰依法宣告沒收之。
據上論斷，應依刑事訴訟法第299 條第1 項前段、刑法第11條前
段、第55條、第38條第1 項第1 款、第42條第3 項，槍砲彈藥刀
械管制條例第7 條第4 項、第12條第4 項，判決如主文。
本案經檢察官陳靜慧到庭執行職務。
中    華    民    國    98    年    11    月    11    日
                  刑事第四庭  審判長法  官  吳福森
                                    法  官  吳錦佳
                                    法  官  曾鴻文
以上正本證明與原本無異。
如不服本判決應於收受判決後10日內向本院提出上訴書狀，並應
敘述具體理由；其未敘述上訴理由者，應於上訴期間屆滿後20日
內向本院補提理由書（均須按他造當事人之人數附繕本）。「切
勿逕送上級法院」。
                                    書記官  陳姵君
中    華    民    國    98    年    11    月    11    日
附錄本案論罪科刑法條全文：
槍砲彈藥刀械管制條例第7 條第4 項：
未經許可，持有、寄藏或意圖販賣而陳列第1 項所列槍砲、彈藥
者，處5 年以上有期徒刑，併科新臺幣1 千萬元以下罰金。
槍砲彈藥刀械管制條例第12條第4 項：
未經許可，持有、寄藏或意圖販賣而陳列子彈者，處5 年以下有
期徒刑，併科新臺幣300 萬元以下罰金。


司法院資訊處製作；財團法人民間司法改革基金會備份。
